ACORDAO-COMPLETO-2356177

ACÓRDÃO DE RELAÇÃO

ACÓRDÃO DE RELAÇÃO 4253/2019 ATA 19/2019 - PRIMEIRA CÂMARA

Acórdão 4253/2019-TCU-Primeira Câmara
Os Ministros do Tribunal de Contas da União ACORDAM, por unanimidade, com fundamento no art. 71, inciso III, da Constituição Federal/1988, c/c os arts. 1º, inciso V, e 39, inciso I, da Lei 8.443/1992, c/c os arts. 1º, inciso VIII, 17, inciso II, 143, inciso II, 259, inciso I, e 260, § 5º, do Regimento Interno do TCU, em considerar prejudicado, por perda de objeto, o exame de mérito dos atos de admissão dos interessados a seguir relacionados, de acordo com os pareceres emitidos nos autos.
1. Processo TC-Processo 011.022/2019-1 (ATOS DE ADMISSÃO) 
	1.1. Interessados: Adailton Joaquim de Farias (XXX.667.607-XX) ; Adailton Vieira de Oliveira (XXX.598.417-XX) ; Adelmo Silva de Souza (XXX.865.597-XX) ; Adilson Salgado (XXX.205.287-XX) ; Adnair Regina da Silva Pacheco (XXX.599.657-XX) ; Adriana Halfeld Alonso Vieira (XXX.726.317-XX) ; Adriana Pimentel Guimaraes (XXX.525.137-XX) ; Adriana Valeria dos Santos Gonçalves (XXX.159.247-XX) ; Adriana da Silva Figueira (XXX.425.657-XX) ; Afonso Celso Senna Costa (XXX.405.717-XX) ; Aidna Rodrigues Pessoa de Almeida (XXX.185.307-XX) ; Ailton Jose Nascimento (XXX.299.677-XX) ; Alan Mendes Machado (XXX.533.767-XX) ; Albertina Aparecida Lopes Rose (XXX.730.977-XX) ; Alessandra Jose da Rosa (XXX.233.057-XX) ; Alessandra Maria dos Anjos (XXX.477.537-XX) ; Alessandra de Barros Vilas Boas (XXX.849.117-XX) ; Alexandre Spiandorello Ricciardi (XXX.940.710-XX) ; Alexandro Moreno da Silva (XXX.032.737-XX) ; Aline Amorim Alves de Freitas (XXX.215.917-XX) .
	1.2. Entidade: Hospital Federal de Bonsucesso.
	1.3. Relator: Ministro Vital do Rêgo.
	1.4. Representante do Ministério Público: Procuradora-Geral Cristina Machado da Costa e Silva.
	1.5. Unidade Técnica: Secretaria de Fiscalização de Pessoal (SEFIP) .
	1.6. Representação legal: não há.
	1.7. Determinações/Recomendações/Orientações: não há.

Primeira Câmara

Hospital Federal de Bonsucesso.

Adailton Joaquim de Farias (XXX.667.607-XX); Adailton Vieira de Oliveira (XXX.598.417-XX); Adelmo Silva de Souza (XXX.865.597-XX); Adilson Salgado (XXX.205.287-XX); Adnair Regina da Silva Pacheco (XXX.599.657-XX); Adriana Halfeld Alonso Vieira (XXX.726.317-XX); Adriana Pimentel Guimaraes (XXX.525.137-XX); Adriana Valeria dos Santos Gonçalves (XXX.159.247-XX); Adriana da Silva Figueira (XXX.425.657-XX); Afonso Celso Senna Costa (XXX.405.717-XX); Aidna Rodrigues Pessoa de Almeida (XXX.185.307-XX); Ailton Jose Nascimento (XXX.299.677-XX); Alan Mendes Machado (XXX.533.767-XX); Albertina Aparecida Lopes Rose (XXX.730.977-XX); Alessandra Jose da Rosa (XXX.233.057-XX); Alessandra Maria dos Anjos (XXX.477.537-XX); Alessandra de Barros Vilas Boas (XXX.849.117-XX); Alexandre Spiandorello Ricciardi (XXX.940.710-XX); Alexandro Moreno da Silva (XXX.032.737-XX); Aline Amorim Alves de Freitas (XXX.215.917-XX).

VITAL DO RÊGO

não há.

ATOS DE ADMISSÃO (ADS)

Secretaria de Fiscalização de Pessoal (SEFIP).